臺灣士林地方法院民事裁定
111年度抗字第318號
抗  告  人  鍾昌燁  
相  對  人  合迪股份有限公司

法定代理人  陳鳳龍  


上列當事人間聲請本票裁定事件，抗告人對於民國111年9月29日
本院111年度司票字第14753號裁定提起抗告，本院裁定如下：
    主  文
抗告駁回。
抗告程序費用新臺幣壹仟元由抗告人負擔。
    理  由
一、按執票人向本票發票人行使追索權時，得聲請法院裁定後強
    制執行，票據法第123條定有明文。又本票執票人依上開規
    定，聲請法院裁定許可對發票人之財產強制執行者，因其性
    質係屬非訟事件，故此項聲請之裁定，及抗告法院之裁定，
    僅依非訟事件程序，就本票形式上之要件是否具備予以審查
    為已足，並無確定實體上法律關係存否之效力，如發票人就
    票據債務之存否有爭執時，應由發票人另依訴訟程序以資解
    決（最高法院56年台抗字第714號、57年台抗字第76號判例
    意旨可資參照）。再按本票載明免除作成拒絕證書者，則執
    票人聲請裁定准予強制執行時，毋庸提出已為付款提示之證
    據，且本票執票人依票據法第123條規定向本票發票人行使
    追索權，聲請法院裁定准予強制執行，係屬非訟事件，對於
    此項聲請所為裁定，僅依非訟事件程序，就本票形式上之要
    件是否具備予以審查為已足；有關本票是否未經執票人提示
    ，乃關係執票人得否行使追索權，為實體問題，應由發票人
    另行提起訴訟以資解決（最高法院84年度台抗字第22號、93
    年度台抗字第83號裁定意旨參照）。
二、抗告意旨略以：伊均有繳費，且相對人不曾向伊提示本件本
    票，爰提起本件抗告等語。
三、經查：相對人主張其執有抗告人所簽發如附表所示免除作成
    拒絕證書之本票，詎經提示後，僅獲支付部分款項，尚餘新
    臺幣163,240元未獲清償，乃依票據法第123條及非訟事件法
    第194條之規定，向本院聲請就上開未獲清償之票款為准予
    強制執行之裁定等情，業據其提出該紙本票為證（見原審卷
    第10頁），且該紙本票就形式上觀之，復已具備票據法第12
    0條所規定本票各項應記載事項，原裁定准許強制執行，即
    無違誤。至抗告人雖辯稱其均有繳費、相對人未曾提示本票
    云云，惟揆諸上開說明，如附表所示之本票既經載明免除作
    成拒絕證書，並經相對人表明業已提示，就其本票追索權之
    行使於形式上之要件即已具備，且抗告人上開所辯，無論是
    否屬實，均核屬實體上之爭執事項，本院不得於此非訟程序
    予以審究，應由抗告人另提起他訴以資解決。從而，抗告意
    旨指摘原裁定不當，求予廢棄，為無理由，應予駁回。
四、爰裁定如主文。
中　　華　　民　　國　　111 　年　　12　　月　　15　　日
　　　　　　　　　民事第五庭  法  官  趙彥強
以上正本係照原本作成。
本件裁定不得抗告。
中　　華　　民　　國　　111 　年　　12　　月　　15　　日
                              書記官  呂子彥

本票附表：      編號 發票日  票面金額 （新臺幣） 到期日 票據號碼 1 110年4月26日  240,000元 111年7月27日 未記載